Protokoll Mitgliederversammlung: 12.06.2013


TOPIC II




Bericht Vorträge [Sebastian Andres]:

- es stehen zwei Vorträge an: Router, Solaris (Einsteigervortrag)


TOPIC III ___geplante Dinge für das 2. Halbjahr 2013___



Helfergrillen

- das Helfergrillen, um uns bei den Helfern am LinuxTag 2013 zu bedanken, findet am 19.Juni in der Kulturfabrik statt
- Thorsten bietet seine Hilfe beim der Einkauf für dasHelfergrillen an 


Software Freedom Day

- der Software Freedom Way hängt ab vom Engagement der FSFE, ob ein Workshop angeboten wird oder nicht


Raspberry Pi als Multimedia-Zentral

- Anschaffung eines Raspberry Pis samt Speicherkarte und Gehäuse für ca. 50 EUR
- das Ergebnis soll einerseits auf dem großen Fernseher vorgezeigt werden, und auch ein Workshop soll angeboten werden


Linux Install Party

- neben der Unterstützung der Install Party an Humbodt-Universität und Technischer Universität wollen wir dieses Jahr auch die SPLINE-Gruppe von der Freien Universität unterstützen


e-LAB

- das E-LAB ist im Moment noch im Aufbau befindlich, die Leute treffen sich dienstags und freitags
- Handicap ist die fehlende Institutionalisierung, e-LAB ist kein Verein


TOPIC IV [Projekte]:


Themenabende

- Fred bietet technische Unterstützung für die Veranstaltung von Themenabenden an
- generell sind alle Mitglieder dazu aufgerufen, sich zu überlegen, ob sie eine Themenabend leiten möchten und sich hierfür ein Thema auszusuchen


Contao/Webseite

- Neugestaltung des Designs durch Fred & Pascal

- Struktur muss überarbeitet werden (Reinhard & Pascal)

- Dauerauftrag ist die Pflege der Webseite: Inhalte auf der Homepage müssen regelmäßig aktualisiert werden (hierfür werden Mitglieder gesucht, die sich hier engagieren möchten)


Spacenet

- Radioserver der allen Besuchern von Hackerspaces weltweit einfachen Internetzugang mit geringem Aufwand bereitsteltt
- identifikation per Email-Adresse
- dank gespendeter Hardware sind die Voraussetzungen für die Arbeit an diesem Projekt gegeben
- Ralf und Sebastian haben durch die Übernahme des Drucker-Servers keine Zeit mehr für dieses Projekt und suchen nunmehr Nachfolger



Print-Server


- Sebastian, Philipp & Ralf werden die Betreuung des Drucker-Servers übernehmen
- Ziel ist die Weiterentwicklung des Webinterfaces, da Jean-Christophe aus Zeitmangel diese Arbeit nicht mehr übernehmen
 kann



TOPIC V [Verschiedenes]


- regelmäßiges Aufräumen und Pflege der Vereinsräumlichkeiten, welches von vielen Mitgliedern getragen wird

Ende Mitgliederversammlung 20.58

